【裁判字號】    97,訴,833
【裁判日期】    971009
【裁判案由】    毒品危害防制條例
【裁判全文】
臺灣臺中地方法院刑事判決               97年度訴字第833號
公  訴  人  臺灣臺中地方法院檢察署檢察官
被      告  乙○○
                    現另案於臺灣臺中女子監獄執行中
指定辯護人  本院公設辯護人  丙○○
上列被告因毒品危害防制條例案件，經檢察官提起公訴（96年度
偵字第28278號、97年度偵字第2495號），本院判決如下：
    主    文
乙○○所犯如附表所示各罪，累犯，各處如附表所示之刑，應執
行有期徒刑拾捌年。行動電話壹支（含門號000000000
0號SIM卡壹張）沒收。販賣第一級毒品所得共新臺幣參仟伍佰
元沒收之，如全部或一部不能沒收時，以其財產抵償之。
    犯罪事實
一、乙○○前於民國89、90年間因竊盜、偽造有價證券等案件，
    分別經臺灣臺中高等法院臺中分院以90年度上易字第939號
    駁回上訴確定應執行有期徒刑10月，及臺灣彰化地方法院以
    90年度訴字第734號判處有期徒刑2年確定，經定應執行刑為
    有期徒刑2年9月，甫於92年10月7日縮刑期滿執行完畢。且
    曾於89年間因違反毒品危害防制條例之施用毒品案件，經本
    院以90年度毒聲字第65號裁定送觀察勒戒後，認無繼續施用
    傾向，於90年5月24日出所，乙○○深知毒品之危害，詎竟
    不知悔改，明知海洛因屬毒品危害防制條例第2條第2項第1
    款所定之第一級毒品，不得持有、販賣，竟意圖營利，基於
    販賣第一級毒品海洛因之各別犯意，以其所有之門號000000
    0000號行動電話作為販賣海洛因聯絡之用，分別於下列時、
    地，販賣海洛因予下列之人: (一)於96年4月26日16 時47分
    許，因楊文壽以其所持用之門號0000000000號行動電話撥打
    門號0000000000號行動電話予乙○○，欲購買海洛因解癮，
    雙方約定在臺中縣后里鄉之正隆紙廠旁之河堤見面交貨，嗣
    於同日17時30分許，乙○○即至該約定地點，交付海洛因1
    包予楊文壽，並欲向楊文壽收取新臺幣 (下同)500元以營利
    ，但因楊文壽身上現金不夠，故先給付2、300元，並於隔2
    天後，再付清欠款；楊文壽於96年4月27日中午12時55分許
    ，又因需海洛因毒品解癮，再與乙○○聯絡購買海洛因毒品
    事宜，雙方約定在臺中縣后里鄉○○路與甲后路口處見面交
    易，嗣於同日13時至14時許，雙方即在該約定處所交易，由
    乙○○出售1包海洛因予楊文壽，並向楊文壽收取500元之價
    金。(二) 於96年3月20日23時14分許，因王柏鴻需要海洛因
    毒品解癮，故以所持用之門號0000000000號撥打乙○○前揭
    0000000000號電話欲購買海洛因，並於同日時19分許，由王
    柏鴻親至乙○○位於臺中縣后里鄉后里火車站附近租屋處門
    口取貨，由乙○○售予海洛因1包，並向王柏鴻收取1,000元
    元以營利；於同年月21日上午6時51分許，因王柏鴻又需海
    洛因解癮，故再以門號0000000000號行動電話撥打乙○○之
    前揭行動電話，聯絡購買海洛因事宜，並請乙○○於同日上
    午9時，送1包1,000元之海洛因至其位於臺中縣后里鄉廣義
    巷納骨塔之工作地點，乙○○即依約於同日上午9時許，將
    海洛因1包置於香煙盒內連同注射針筒送至該約定地點，並
    放在地上，由王柏鴻收取，王柏鴻並於同日中午工作完畢後
    ，在乙○○前揭居住，將1,000元之價金交付予乙○○。(
    三)於96年2月5日上午8時許，陳忠煌因需海洛因毒品解癮，
    故以其門號0000000000號行動電話撥打乙○○之前揭000000
    0000號電話聯絡購買海洛因事宜，雙方並約定在臺中縣后里
    鄉○○路某處 (即乙○○之居住處附近)交易，於同日上午9
    時許，乙○○依約前來，並出售1包海洛因予陳忠煌，並向
    陳忠煌收取500元之價金。合計乙○○販賣海洛因5次，共得
    款3,500元。
二、案經臺中市警察局第六分局報請臺灣臺中地方法院檢察署檢
    察官暨臺灣臺中地方法院檢察署檢察官自動檢舉偵辦後偵查
    起訴。
    理    由
一、按被告以外之人於審判外之言詞或書面陳述，除法律有規定
    者外，不得作為證據，刑事訴訟法第159條第1項定有明文，
    此即學理上所稱「傳聞證據排除法則」。被告以外之人於偵
    查中向檢察官所為之陳述，除顯有不可信之情況者外，得為
    證據；被告以外之人於審判外之陳述，雖不符同法第159 條
    之1至第159條之4之規定，而經當事人於審判程序同意作為
    證據，法院審酌該言詞陳述或書面陳述作成時之情況，認為
    適當者，亦得為證據。當事人、代理人或辯護人於法院調查
    證據時，知有第159條第1項不得為證據之情形，而未於言詞
    辯論終結前聲明異議者，視為有前項之同意，亦為同法第15
    9之1第2項及第159條之5所分別明定。而鑒於採用傳聞證據
    排除法則之重要理由之一，係因傳聞證據未經當事人之反詰
    問予以覈實，若當事人願放棄對原供述人之反對詰問時，原
    則上即可承認該傳聞證據之證據能力，而揆諸我國刑事訴訟
    法第159條之5之立法理由，除參照前述傳聞證據排除法則之
    基本法理外，亦參考日本刑事訴訟法第326條之立法例，查
    日本刑事審判實務之運作，有關檢察官及被告均同意作為證
    據之傳聞書面材料或陳述，可直接援引該國刑事訴訟法第32
    6條作為傳聞例外之法律依據，僅在檢察官與被告不同意之
    情況下，乃須根據其他傳聞例外規定俾以斟酌該等書面材料
    或陳述是否具有證據能力，在當事人間無爭執之案件中，傳
    聞證據基本上均可依據前引規定提出於法院使用。據此，我
    國刑事訴訟法第159條之5之適用應可作同上之解釋，本件證
    人楊文壽、王柏鴻、陳忠煌等人在警詢所證述及檢察官偵訊
    時具結所為之證述內容，固為被告以外之人在審判外之陳述
    ，均屬傳聞證據，惟被告乙○○及其指定辯護人就前開審判
    外之陳述，迄於言詞辯論終結前，對於該等證詞之證據能力
    均未為異議之聲明，而本院審酌彼等陳述作成時之情況，核
    無違法取證及證明力明顯過低而顯有不可信之瑕疵及情況，
    亦認為以之作為證據為適當，故依上開規定及說明，前開證
    人楊文壽、王柏鴻、陳忠煌等人之證述，自得作為證據，合
    先敘明。
二、訊據被告乙○○對上開犯罪事實均坦承不諱，且經證人楊文
    壽、王柏鴻、陳忠煌等人在警詢所證述及檢察官偵訊時具結
    證述綦詳在卷，而證人陳忠煌於遭查獲施用海洛因毒品犯行
    ，嗣於檢察官偵訊時主動供出上手即被告，並提供被告前揭
    行動電話門號0000000000號以供實施通訊監察，又實施通訊
    監察之結果，亦顯示被告確有販賣毒品海洛因予王柏鴻、楊
    文壽等人之事實，此有臺中市警察局第六分局職務報告所附
    之通訊監察譯文1份在卷可佐，此外復有被告持用之前揭門
    號0000000000號行動電話、證人王柏鴻所持用之門號000000
    0000號行動電話、證人楊文壽所持用之門號0000000000號行
    動電話之通聯調閱查詢單各1份、臺中市警察局第六分局認
    犯罪嫌疑人紀錄表、證人楊文壽尿液代號與真實姓名對照表
    、中山醫學大學附設醫院檢驗科藥物檢測中心檢驗報告書、
    本院96年度訴字第2924號刑事卷宗影本及本院96年度訴字第
    2476號刑事判決書，及證人王柏鴻經臺灣臺中地方法院檢察
    署檢察官以96年度毒偵字第4087號為緩起訴處分在案，有該
    偵查卷影本，以及證人陳忠煌之臺中縣警察局霧峰分局毒品
    尿液真實姓名對照表、中山醫學大學附設醫院檢驗科藥物檢
    測中心檢驗報告書及本院以96年度訴字第934號協商判決證
    人陳忠煌施用第一級毒品海洛因，處有期徒刑10月，有本院
    準備程序筆錄等件均附卷可稽，故被告乙○○上開自白，核
    與事實相符，洵足採認，本案事證明確，被告上開5次販賣
    第1級毒品之犯行，應均堪認定。
三、按海洛因係屬毒品危害防制條例第2條第2項第1款所指之第1
    級毒品，核被告所為，係犯毒品危害防制條例第4條第1項之
    販賣第1級毒品罪。被告販賣海洛因前後分別持有第1級毒品
    之低度行為，為販賣第1級毒品之高度行為所吸收，均不另
    論罪。被告前於89、90年間因竊盜、偽造有價證券等案件，
    分別經臺灣高等法院臺中分院以90年度上易字第939號駁回
    上訴確定應執行有期徒刑10月，及臺灣彰化地方法院以90年
    度訴字第734號判處有期徒刑2年確定，經定應執行刑2年9月
    ，甫於92年10月7日縮刑期滿執行完畢，有臺灣高等法院被
    告前案紀錄表在卷可稽，被告前受有期徒刑執行完畢，5 年
    以內再故意犯本件有期徒刑以上之5罪，均為累犯，原應依
    刑法第47條第1項之規定加重其刑，惟因被告所犯毒品危害
    防制條例第4條第1項之販賣第1級毒品海洛因罪，其法定刑
    為死刑或無期徒刑，依刑法第64條第1項、第65條第1項規定
    ，均不得加重，故僅就販賣第1級毒品罪之併科罰金刑部分
    加重其刑。被告所犯犯罪事實一所示5次販賣第一級毒品海
    洛因罪，其犯意各別、罪名互殊，應予分論併罰。又被告雖
    有5次販賣第1級毒品海洛因之犯行，然因各次販賣第1級毒
    品海洛因之犯罪所得款項係500至1,000元，顯見其犯罪所得
    不多，相對於長期大量販賣毒品之大毒梟而言，被告對社會
    治安及國民健康之危害較小，倘亦處以死刑或無期徒刑，毋
    寧過重，且無從與前開大毒梟之惡行有所區隔，是其犯罪情
    狀相較於法定之重刑，在客觀上足以引起一般人之同情，情
    節尚堪憫恕，爰依刑法第59條之規定，均酌量減輕其刑，法
    定刑之罰金刑部分，並俱予以加重後減輕之。再者，本院審
    酌被告除自己有施用毒品之惡習外，尚實施販賣毒品予不特
    定購毒者之犯行，戕害他人身心，惟其犯罪手段尚屬平和，
    暨被告犯後終能於本院準備程序訊問及審理時坦認犯行，態
    度尚佳等一切情狀，各量處如主文所示之刑，並定其應執行
    刑，公訴意旨請求量處無期徒刑，尚嫌過重，附此敘明。末
    者，行動電話1支（含門號0000000000號SIM卡1張），係被
    告所有，業經其於警詢時供承在卷 (警卷頁2至3) ，且為本
    件供其與證人楊文壽、王柏鴻、陳忠煌等人聯繫毒品交易所
    用之物，雖未扣案，但無證據證明確定不存在，自應依毒品
    危害防制條例第19條第1項規定，予以宣告沒收；另被告販
    賣第1級毒品海洛因予證人楊文壽、王柏鴻、陳忠煌等人所
    得現金合計3,500元，雖均未扣案，然既為被告販賣毒品所
    得之財物，自應依毒品危害防制條例第19條第1項之規定，
    宣告沒收之，並諭知「如全部或一部不能沒收時，以其財產
    抵償之」，併此敘明。
據上論斷，應依刑事訴訟法第299條第1項前段，毒品危害防制條
例第4條第1項、第19條第1項，刑法第11條、第47條第1項、第59
條、第64條第2項、第65條、第51條第5款，判決如主文。
本案經檢察官甲○○到庭執行職務。
中    華    民    國    97    年    10    月    9     日
                  刑事第三庭    審判長法  官  周瑞芬
                                      法  官  陳思成
                                      法  官  楊曉惠
上正本證明與原本無異。
如不服本判決，應於收受送達後10日內向本院提出上訴書狀（應
敘述具體理由並附繕本）。
上訴書狀如未敘述理由，應於上訴期間屆滿後20日內補提理由書
於本院。
                                      書記官  陳玲誼
中    華    民    國    97    年    10    月    9     日
附錄論罪科刑法條
毒品危害防制條例第4條第1項
製造、運輸、販賣第 1級毒品者，處死刑或無期徒刑；處無期徒
刑者，得併科新臺幣1千萬元以下罰金。
┌──┬────┬───────────────────┐
│編號│犯  行  │主                                  文│
├──┼────┼───────────────────┤
│ 一 │犯罪事實│販賣第一級毒品，累犯，處有期徒刑拾伍年│
│    │一(一)  │肆月，行動電話壹支（含門號○九二七二四│
│    │        │六七九六之SIM卡壹張）沒收，因販賣第一 │
│    │        │級毒品所得之新臺幣伍佰元沒收，如全部或│
│    │        │一部不能沒收時，以其財產抵償之。又販賣│
│    │        │第一級毒品，累犯，處有期徒刑拾伍年肆月│
│    │        │，行動電話壹支（含門號00000000│
│    │        │九六之SIM卡壹張）沒收，因販賣第一級級 │
│    │        │毒品所得之新臺幣伍佰元沒收，如全部或一│
│    │        │部不能沒收時，以其財產抵償之。        │
├──┼────┼───────────────────┤
│ 二 │犯罪事實│販賣第一級毒品，累犯，處有期徒刑拾伍年│
│    │一(二)  │肆月，行動電話壹支（含門號○九二七二四│
│    │        │六七九六之SIM卡壹張）沒收，因販賣第一 │
│    │        │級毒品所得之新臺幣壹仟元沒收，如全部或│
│    │        │一部不能沒收時，以其財產抵償之。又販賣│
│    │        │第一級毒品，累犯，處有期徒刑拾伍年肆月│
│    │        │，行動電話壹支（含門號00000000│
│    │        │九六之SIM卡壹張）沒收，因販賣第一級級 │
│    │        │毒品所得之新臺幣壹仟元沒收，如全部或一│
│    │        │部不能沒收時，以其財產抵償之。        │
├──┼────┼───────────────────┤
│ 三 │犯罪事實│販賣第一級毒品，累犯，處有期徒刑拾伍年│
│    │一(三)  │肆月，行動電話壹支（含門號○九二七二四│
│    │        │六七九六之SIM卡壹張）沒收，因販賣第一 │
│    │        │級級毒品所得之新臺幣伍佰元沒收，如全部│
│    │        │或一部不能沒收時，以其財產抵償之。    │
└──┴────┴───────────────────┘


司法院資訊處製作；財團法人民間司法改革基金會備份。
